# 员工持股计划在核算上怎么处理？

提问人：沉默羔羊 时间：2014-10-11 12:14:11
员工持股计划在会计核算上怎么处理？是按照股权激励来吗？

回答人：chenyiwei
如果以“员工持股计划”的名义，低价或无偿向职工授予公司股份，实质上仍然是为了换取员工对公司提供的服务，符合《讲解2010 》P181所列的股份支付交易三项特征的，仍适用《企业会计准则第 11 号——股份支付》、《企业会计准则解释第 4 号》第七条等规定进行会计处理。

提问人：jianghong5769 时间：2016-05-04 18:40:09
我公司开始实施员工持股计划，由员工的自有资金汇到公司账户，然后由公司统一到二级市场购买股票，这应该怎么做账务处理？

回答人：chenyiwei
也就是员工的持股成本是市场价。没有低价优惠？如果是，则你公司账面无可确认的股份支付费用。

提问人：jianghong5769 时间：2016-05-04 18:57:28
现在就是不知道如何记账，员工汇款到公司账户上，借：银行存款，贷：其他应付款；然后购买股票，股本不变，记账就是：借：其他应付款，贷：银行存款 ？？？

回答人：chenyiwei
应该就是这样，公司就是代收代付而已。